【裁判字號】    89,易,3901
【裁判日期】    891212
【裁判案由】    贓物
【裁判全文】
臺灣臺中地方法院刑事判決                        八十九年度易字第三九一號
    公  訴  人  臺灣臺中地方法院檢察署檢察官
    被      告  甲○○
右列被告因收受贓物案件，經檢察官提起公訴（八十九年度偵字第一三四九四號），
本院判決如左：
    主  文
甲○○連續收受贓物，累犯，處有期徒刑參月，如易科罰金，以參佰元折算壹日。
    事  實
一、甲○○曾因二度違反肅清煙毒條例案件，分別經法院判處有期徒刑三年二月及五
    年確定，並定應執行有期徒刑七年六月，甫於民國八十八年十二月三十一日假釋
    期滿執行完畢，詎仍不知悔改，而基於概括之犯意，先於民國八十八年八月間某
    日，在台中市○○路與博館路口之車城飯店，明知綽號「俊宏」之男子所持有並
    交付之誠泰銀行0000000000000000號信用卡一枚（原係丁○○
    所有，於八十八年八月二日凌晨四時許，在台中市○○街七十八號前遭強盜），
    來源不明，為贓物，竟仍予以收受。再於八十八年十一月至十二月間，在台中市
    ○○路台中中山公園對面之某泡沬紅茶店，收受王建利（另由台灣台中地方法院
    檢察署檢察官分案偵查）所交付來源不明係屬贓物之台北技術學院認同卡000
    0000000000000號一枚（原係乙○○所有，於八十八年十一月二十
    日十九時許，在台中市○○路第一廣場附近遭竊）。又於八十九年二月之農曆春
    節期間，在台中市光華高工附近之友人住處，收受孟繁昌（亦由台灣台中地方法
    院檢察署檢察官另分案偵查）所交付來源不明亦為贓物之慶豐銀行信用卡000
    0000000000000號及郵局龍卡0000000000000000
    號各一枚（皆原為丙○○所有，於八十九年二月一日十九時許，在彰化縣員林鎮
    ○○街一二三巷內遺失）。嗣於八十九年二月十二日清晨七時十五分許，在台中
    市○○路六三二號十樓之一室，因另涉違反毒品危害防制條例案件為警查獲，並
    起出前開信用卡四枚。
二、案經台中市警察局第二分局報請臺灣臺中地方法院檢察署檢察官偵查起訴。
    理  由
一、訊據被告甲○○對於在右揭時、地，先後自綽號「俊宏」男子、王建利與孟繁昌
    等人收受前揭之各枚信用卡之事實，固供認不諱，惟否認有收受贓物之犯行，辯
    稱：伊並不知該四枚信用卡係屬贓物，伊於收受時均有問各交付者，渠等皆稱係
    撿拾或朋友撿拾而來等語。經查前揭綽號「俊宏」之男子所持有並交付予被告之
    誠泰銀行0000000000000000號信用卡一枚，原係丁○○所有，
    於八十八年八月二日凌晨四時許，在台中市○○街七十八號前遭不詳姓名年籍之
    男子強盜；而王建利所交付予被告之台北技術學院認同卡0000000000
    000000號一枚，則原係乙○○所有，於八十八年十一月二十日十九時許，
    在台中市○○路第一廣場附近遭一不詳姓名年籍之男子竊走；及另孟繁昌所交付
    予被告之慶豐銀行信用卡0000000000000000號及郵局龍卡00
    00000000000000號各一枚，皆原為丙○○所有，於八十九年二月
    一日十九時許，在彰化縣員林鎮○○街一二三巷內遺失等情，業據被害人乙○○
    、丙○○及丁○○分別於警訊中指訴綦詳，並有其等三人各所出具之贓物認領保
    管單一紙附卷可按；而被告自他人處收受該等信用卡，均非交付者各自所有，且
    被告於收受時亦均未向發卡銀行或單位查證，此為被告所自承，徵諸信用卡於現
    今社會交易之功能與特性，持用者斷無就所持之信用卡任意棄置而供人隨處可得
    撿拾之理，況被告更自陳其知道信用卡之使用方式，則其顯對上開所收受之四枚
    信用卡有贓物之認識甚明，其上開之所辯應屬飾卸之詞，不足採信，本件事證明
    確，被告犯行堪予認定。
二、核被告所為係犯刑法第三百四十九條第一項收受贓物罪。其先後三次收受贓物犯
    行，時間緊接，所犯罪名相同，顯係出於概括之犯意為之，是為連續犯，應依刑
    法第五十六條之規定以一罪論。又被告曾因二度違反肅清煙毒條例案件，分別經
    法院判處有期徒刑三年二月及五年確定，並定應執行有期徒刑七年六月，甫於八
    十八年十二月三十一日假釋期滿執行完畢，有臺灣台中地方法院檢察署刑案資料
    查註紀錄表及台灣高等法院被告全國前案紀錄表各一件附卷可稽，其於受有期徒
    刑之執行完畢後，五年內再犯本件有期徒刑以上之罪，為累犯，應依刑法第四十
    七條規定加重其刑。爰審酌被告本件犯罪之動機、目的、情節及手段，其收受該
    贓物後，尚未持以他用，犯罪所生之損害非鉅，並犯罪後之態度等一切情狀，量
    處如主文所示之刑，並諭知易科罰金之折算標準，以示懲儆。
據上論斷，應依刑事訴訟法第二百九十九條第一項前段，刑法第五十六條、第三百四
十九條第一項、第四十七條、第四十一條，罰金罰鍰提高標準條例第一條前段、第二
條，判決如主文。
中      華      民      國      八十九    年      十二    月      十二  日
                                  台灣台中地方法院刑事第三庭
              法  官  張  智  雄
右正本證明與原本無異。
如不服本判決，應於判決送達後十日內向本院提出上訴狀，上訴於臺灣高等法院臺中
分院( 須附繕本 )。
                                          書記官
中      華      民      國      八十九    年      十二    月      十四  日
附錄本案論罪科刑法條全文：
刑法第三百四十九條第一項
收受贓物者，處三年以下有期徒刑、拘役或五百元以下罰金。


司法院資訊處製作；財團法人民間司法改革基金會備份。
